# 请教陈老师，企业购买的财产保险的疑问？

提问人：槿思成 时间：2015-01-17 21:40:41
陈老师您好，请教一下：企业购买了金额较大的财产保险，收益期限为 2 年，企业对于这笔财产保险的账务处理，应该如何做？ 看法1 ：企业支付的这笔财产保险，应该在支付的时候直接费用化？ 看法 2 ：应该根据收益期进行费用的摊销？未摊销的金额在预付账款列报？ 非常感谢

回答人：chenyiwei
支付时，可以理解为在未来 2 年内享受保险服务的预付款，可确认为长期待摊费用在保险期内分摊。

提问人：槿思成 时间：2015-01-18 20:18:44
请教陈老师，为啥在新准则颁布后，取消了待摊和预提费用的科目呢，这个更深层次的原因是啥呀？感谢老师。

回答人：chenyiwei
待摊费用和预提费用是利润表观的表述方法，与新准则体系下主导的资产负债表观不一致。关于资产负债表观的讨论请搜索本版面。

提问人：slamduck111 时间：2015-08-11 22:40:00
也就是说资产的消耗最终都会形成费用，在最终转为费用之前首先应确认为资产。那如何区别这是一项收入费用观下的待摊费用[在发生时一次性计入费用]还是在发生时该确认一项资产、后续按受益期限分摊呢？与受益期限是否再 1 年以内还是 1 年以上有无明确关系？ 实务中碰到企业软件的后续升级支出[企业将软件计入无形资产核算]，该升级支出是必要支出，不升级会导致使用不便，如不能查杀最新识别的病毒等，受益期限只有 1 年， 1 年后需再升级。假设该支出金额超过重要性水平，请问计入资产还是费用更为合适？

回答人：chenyiwei
这种升级（如病毒库更新）主要还是保持原有功能继续可用，并没有增加新功能等，一般建议是费用化处理。如果涉及功能扩充、处理效率显著提升等，可以考虑将较大的此类后续支出予以资本化。

提问人：zico9999 时间：2017-03-08 23:30:58
请教，预付款项和长期待摊费用的区别？！

回答人：chenyiwei
一个是流动资产，一个是非流动资产；而且预付帐款具有债权性质，长期待摊费用不是债权。